臺灣高雄地方法院刑事判決　　　　　　　100年度易字第537號
公　訴　人　台灣高雄地方法院檢察署檢察官
被　　　告　黃博正
上列被告因家庭暴力防治法案件，經檢察官提起公訴（100 年度
偵字第6783號），本院判決如下：
    主  文
黃博正犯違反保護令罪，累犯，處有期徒刑陸月，如易科罰金，
以新台幣壹仟元折算壹日。
    事  實
一、黃博正係黃生之子，2 人間具有家庭暴力防治法第3 條第3
    款所定之家庭成員關係。黃博正於98年7 月10日經臺灣高雄
    地方法院依家庭暴力防治法第14條規定，以98年度家護字第
    930 號民事通常保護令裁定，令其不得對黃生實施身體或精
    神上不法侵害之行為、不得對黃生為騷擾行為，再於99年6
    月22日經高雄地方法院以99年度家護聲字第61號裁定延長上
    開保護令之有效期間至100 年7 月9 日，並令黃博正應於99
    年7 月5 日上午10時前，遷出黃生之住居所（地址：高雄市
    林園鄉○○○路53號）、應遠離黃生上開住居所100 公尺。
    詎黃博正無視上開通常保護令之裁定內容，於100 年2 月22
    日前5 、6 日，未經黃生同意而前往黃生之上開住居所，經
    黃生請其離開仍持續滯留居住，嗣於100 年2 月23日晚間11
    時許，承前違反保護令之犯意，將神明桌上之祭品摔至地上
    砸毀，持刀子及剪刀插在神明桌上之水果，並將水桶砸破，
    致黃生心生畏懼，以此方式對黃生為精神上之不法侵害，致
    違反法院所為前開之裁定。
二、案經黃生訴由高雄市政府警察局林園分局移送台灣高雄地方
    法院檢察署檢察官偵查起訴。
    理  由
壹、證據能力：
一、按被告以外之人於偵查中向檢察官所為之陳述，除顯有不可
    信之情況者外，得為證據，刑事訴訟法第159 條之1 第2 項
    定有明文。經查，本件證人即被害人黃生於偵查中向檢察官
    所為之陳述，雖為審判外之陳述，惟業經其具結以擔保陳述
    之可信性，又無何顯不可信之情形，核之上開說明，自有證
    據能力，得作為本件認定犯罪事實之依據。
二、又按被告以外之人於檢察事務官、司法警察官或司法警察調
    查中所為之陳述，與審判中不符時，其先前之陳述具有較可
    信之特別情況，且為證明犯罪事實存否所必要者，得為證據
    ，刑事訴訟法第159 條之2 定有明文。本件證人即被害人黃
    生於警詢中之陳述與本院審理中所證述之內容不一，惟其審
    理中之證述互相才盾，且與案發時已有相當時日，可能有記
    憶不清之情形，而警詢之陳述，係甫於案發之後未久，記憶
    當屬清楚，且未及受他人之影響，其外部之形式觀之，具有
    較為可信之特別情況，核之上開說明，自有證據能力，而得
    作為本件認定犯罪事實之依據。
貳、實體部分：
一、訊之被告黃博正對於上開經法院核發保護令及延長保護令有
    效期間，及於100 年2 月22日前5 、6 日返回其父黃生之上
    開住居所一事固不諱言，惟矢口否認有何違反保護令之犯行
    ，辯稱：伊返回其父上開住所係經其父同意，且亦未有將祭
    品摔砸毀，持刀子及剪刀插在水果上並將水桶砸破之犯行云
    云。惟查，本件被告曾經本院核發上開保護令，有98年度家
    護字第930 號民事通常保護令及99年度家護聲字第61號民事
    裁定各1 份在卷可查（見警卷第7 頁、第10頁），且證人即
    被害人黃生於警詢中證述稱：被告於100 年2 月22日23時左
    右，在其家中將神明桌前之祭品砸毀，還將刀子插在水果上
    ，又將水桶砸破等語明確（見警卷第4 頁反面），又於偵查
    中證述稱：被告於100 年2 月22日晚上11點，將神桌上水果
    供品掃到地上，還將1 把刀跟剪刀插在神明桌水果上，另外
    還將2 樓水桶砸破，且當時被告回家5 、6 日，伊有要求被
    告出去，被告不願意等語（見偵卷第22頁），且有現場相片
    4 張附卷可稽（見警卷第13、14頁），被告所辯顯係卸走之
    詞不足採信；又證人即被害人黃生雖於本院審理中證述稱：
    伊並未看到被告將家中水果掃到地上又持刀插在水果上，惟
    其又稱伊上開於警詢及偵查中所述之內容正確無誤，前後所
    述不一，顯然其於審理中證述未看到被告上開犯行係事後迴
    護被告之詞不足為有利被告之認定。從而，罪證明確，被告
    上開違反保護令之犯行堪以認定。
二、核被告所為，係犯違反家庭暴力防治法第61條第2款、第4款
    之違反保護令罪。被告對告訴人違反上開保護令之內容有多
    項，惟被告之行為均僅係違反同一保護令之禁止裁定，應僅
    構成違反家庭暴力防治法第61條之單純一罪。又被告曾曾因
    違反家庭暴力防治法案件，經法院判處有期徒刑3 月、2 月
    ，並定應執行刑5 月確定，於100 年2 月13日執行完畢，有
    其台灣高等法院被告前案紀錄表1 份在卷可查，其於執行完
    畢後5 年內再犯本件有期徒刑以上之罪，為累犯，應依刑法
    第47條第1 項規定加重其刑。審酌無視法院保護令之效力，
    法紀觀念薄弱，犯罪之動機、目的、手段及犯罪所生危害，
    未能坦認犯行犯後態度尚難謂佳及其他等一切情狀，量處如
    主文所示之刑，並諭知易科罰金之折算標準。
據上論斷，應依刑事訴訟法第299 條第1 項前段，家庭暴力防治
法第61條第2 款、第4 款，刑法第11條、第47條第1 項、第41條
第1 項前段，判決如主文。
中    華    民    國   100    年    5     月    31    日
                  刑事第八庭    法  官  林俊寬
以上正本證明與原本無異。
如不服本判決應於收受送達後10日內向本院提出上訴書狀，並應
敘述具體理由；如未敘述上訴理由者，應於上訴期間屆滿後20日
內向本院補提理由書（均須按他造當事人之人數附繕本）「切勿
逕送上級法院」。
中    華    民    國   100    年    5     月    31    日
                                書記官  林香如
附錄法條：
家庭暴力防治法第61條
違反法院依第 14 條第 1 項、第 16 條第 3 項所為之下列裁定
者，為本法所稱違反保護令罪，處 3 年以下有期徒刑、拘役或
科或併科新臺幣 10 萬元以下罰金：
一、禁止實施家庭暴力。
二、禁止騷擾、接觸、跟蹤、通話、通信或其他非必要之聯絡行
    為。
三、遷出住居所。
四、遠離住居所、工作場所、學校或其他特定場所。